臺灣臺北地方法院刑事判決
111年度審易字第83號
公  訴  人  臺灣臺北地方檢察署檢察官
被      告  鄭清雲
上列被告因妨害名譽案件，經檢察官提起公訴（110年度偵字第2
7270號），本院判決如下：
    主  文
本件公訴不受理。
    理  由
一、公訴意旨如起訴書所載（如附件） 。
二、按告訴乃論之罪，告訴人於第一審辯論終結前得撤回其告訴
    ，又告訴經撤回者，應諭知不受理之判決，刑事訴訟法第23
    8條第1項、第303條第3款分別定有明文。
三、查被告涉犯之公然侮辱罪，依刑法第314條規定，須告訴乃
    ；惟被告鄭清雲與告訴人關玉齡業已就本案與另案均一併私
    下和解，且據告訴人於第一審辯論終結前，於本院民國111
    年2月22日審理時當庭遞狀撤回告訴，此有本院111年2月22
    日審判筆錄、刑事撤回告訴狀等件在卷可稽，依前開法條之
    規定，爰不經言詞辯論，逕行諭知不受理之判決。
四、應依刑事訴訟法第303條第3款、第307條，判決如主文。
本案經檢察官李巧菱偵查起訴，檢察官黃思源到庭執行職務。
中　　華　　民　　國　　111 　年　　2 　　月　　23　　日
                  刑事第二十一庭  法  官  歐陽儀 
上正本證明與原本無異。 
如不服本判決應於收受送達後20日內向本院提出上訴書狀，並應
敘述具體理由；其未敘述上訴理由者，應於上訴期間屆滿後20日
內向本院補提理由書（均須按他造當事人之人數附繕本）「切勿
逕送上級法院」。告訴人或被害人如對於本判決不服者，應具備
理由請求檢察官上訴，其上訴期間之計算係以檢察官收受判決正
本之日期為準。 因疫情而遲誤不變期間，得向法院聲請回復原
狀。
                                 書記官   程于恬
中　　華　　民　　國　　111 　年　　2 　　月　　24　　日

附件：
臺灣臺北地方檢察署檢察官起訴書
                                    110年度偵字第27270號
　　被　　　告　鄭清雲　年籍詳卷
上列被告因妨害名譽案件，已經偵查終結，認應提起公訴，茲將
犯罪事實及證據並所犯法條分敘如下：
　　　　犯罪事實
一、鄭清雲於民國110年8月8日9時45分許，在臺北市○○區○○路0
    段000巷00號前，因停車問題而起之糾紛對關玉齡心生不滿
    ，竟基於公然侮辱之犯意，在不特定之人得共見共聞之公眾
    場所，以「看甚麼看、眼睛大啊、醜八怪」等語辱罵關玉齡
    ，足以貶損關玉齡之人格及社會評價。
二、案經關玉齡訴請臺北市政府警察局文山第二分局報告偵辦。
　　　　證據並所犯法條
一、證據清單及待證事實：
編號 證據名稱 待證事實 1 被告鄭清雲之供述 被告辯稱當天按門鈴請該戶下樓移車時，因為告訴人在陽台上一直瞪被告，被告才會罵告訴人「眼睛大啊」，但並無辱罵「醜八怪」等語。 2 告訴人關玉齡之指訴 全部犯罪事實。 3 證人王昱達之證述 全部犯罪事實。 
二、核被告所為，係犯刑法第309條第1項公然侮辱罪嫌。
三、依刑事訴訟法第251條第1項提起公訴。
　　此　致
臺灣臺北地方法院
中　　華　　民　　國　 110　　年　　12　　月　　8 　　日
　　　　　　　　　　　　　　　檢　察　官　李 巧 菱
本件正本證明與原本無異
中　　華　　民　　國　 110　　年　　12　　月　　22　　日
                              書　記　官  賴 昀
附錄本案所犯法條全文：
中華民國刑法第309條
公然侮辱人者，處拘役或 9 千元以下罰金。
以強暴犯前項之罪者，處 1 年以下有期徒刑、拘役或 1 萬 5
千元以下罰金。